【裁判字號】    99,聲再,14
【裁判日期】    990305
【裁判案由】    組織犯罪防制條例等
【裁判全文】
臺灣高等法院高雄分院刑事裁定          99年度聲再字第14號
聲請人即
受判決人    甲○○
上列聲請人因組織犯罪防制條例等案件，對於本院98年度上訴字
第1348號中華民國98年12月29日確定判決（臺灣高雄地方法院檢
察署96年度偵字第3306號、第11978 號、第12145 號、第12354
號），聲請再審，本院裁定如下：
    主  文
再審之聲請駁回。
    理  由
一、聲請意旨略稱：（一）聲請人即受判決人甲○○於民國95年
    8 月上旬自「八號當鋪」離職後，旋於同年月20日在人興環
    保股份有限公司任職，聲請人並於98年12月15日提出在職證
    明書及薪資證明，以證明聲請人自98年8 月20日以後，即未
    在「八號當鋪」任職，惟原確定判決仍認被告應就95年8 月
    20日至95年9 月16日間之其他共同正犯所為重利行為負責，
    顯有重要證據漏未斟酌情形。（二）原確定判決附表二編號
    4 借款人高淑秀部分，其利息為月息5 分，並未逾越當鋪業
    法第11條及第20條利息及倉棧費之規定，原確定判決認係重
    利，顯非適法，且未斟酌當鋪業法上開規定，亦屬重要證據
    漏未斟酌。（三）原確定判決附表一編號11借款人黃麗錦部
    分，其借款日期為95年3 月13日，當時聲請人尚未在「八號
    當鋪」任職；且依黃麗錦所述，其於95年3 月13日向「生仔
    」借款6 萬元，並先扣除利息6 千元，則聲請人自不可能再
    於95年3 月15日後向黃麗錦收取利息，原確定判決就此重要
    證據漏未斟酌，而為聲請人不利之認定，亦有不當，為此依
    刑事訴訟法第421 條規定聲請再審。
二、按刑事訴訟法第421 條係規定「不得上訴於第三審法院之案
    件，除前條規定外，其經第二審確定之有罪判決，如就足生
    影響於判決之重要證據漏未審酌者，亦得為受判決人之利益
    ，聲請再審。」可知依本條規定聲請再審，須重要證據漏未
    斟酌，且該漏未斟酌之重要證據須足生影響於判決，始得為
    之。經查：
  (一)聲請人於原確定判決審理程序，已就其在「八號當鋪」之任
    職期間有所爭執（見原確定判決第8 頁）；而原確定判決就
    聲請人之犯罪時間之認定，已詳加論述（見原確定判決第14
    頁，即「被告甲○○任職期間之認定，被告甲○○於警詢中
    先供稱：「我是從95年3 月份開始在八號當舖工作，至95年
    10月間離職」等語（見警一卷第101 頁）；其於原審審理中
    供稱：我是95年2 月去八號當舖，做到95年7 月，我沒有去
    天下當舖上班等語（見原審院七卷第2216頁）；證人朱萬億
    於原審當庭指證被告甲○○等人於95年9 月16日前往其住處
    討債等語（見原審院三卷第119 頁至128 頁），被告甲○○
    於本院亦供承於95年9 月16日前往朱萬億處討債，但未以腳
    踹鐵捲門等情，本院綜合上開各情，認定被告甲○○任職期
    間自95年3 月15日起至95年9 月16日止。證人盧永強於本院
    證稱：被告甲○○在當舖時間是95年初至4 、5 月止各節（
    本院卷二第62頁、63頁），顯與被告甲○○於警訊或原審之
    供述不符，自係迴護被告甲○○之飾詞，並非可採。」），
    則縱就聲請人所提出之在人興環保股份有限公司任職資料加
    以斟酌，對於聲請人犯罪時間之認定，亦不生影響，自非重
    要證據漏未斟酌。
  (二)聲請人就借款予黃麗錦部分，是否屬重利亦在原確定判決審
    理程序中加以爭執（見原確定判決第8 頁），而原確定判決
    亦已敘明其認定係重利之依據（見原確定判決第24頁，即「
    附表二編號4 ：證人高淑秀於警詢及原審審理中證稱：如警
    七卷第52-53 頁所示之本票、借據都是我本人簽立的。我於
    95年8 月7 日向一名不詳姓名男子借款4 萬元，先扣除利息
    2 千元，當場簽立面額4 萬元本票、借據各1 張供對方質押
    。計息方式為每月為一期，繳納利息2 千元，月息5 分，我
    共繳納約7 期利息。並指認被告吳啟宇、林國偉、盧威丞照
    片，證稱吳啟宇就是借款並要我填寫本票及借據之男子。林
    國偉是繼吳啟宇之後，從95年10月開始，向我收取利息之男
    子。盧威丞是於96年3 月來向我收取本金之男子，且他本人
    跟我表示他是老闆也是「八號當鋪」之負責人。於原審審判
    中仍當庭指認吳啟宇及林國偉，並證稱：這次借款4 萬元過
    程中，甲○○也有來跟我拿利息，警詢中我只有指認吳啟宇
    、盧威丞及林國偉照片，但甲○○確實有，我沒認錯等語（
    見偵七卷第26-28 頁、見原審院四卷第0000-0000 頁），並
    有上開指認照片、本票、借據在卷可稽（見偵七卷第29-31
    頁、警七卷第10-13 頁）。」），且本件係單純借款，高淑
    秀並無質當行為，並無當鋪業法第11條、第20條之適用，自
    不生重要證據漏未斟酌之問題。
  (三)原確定判決就聲請人在「八號當鋪」任職之時間，雖記載為
    自「95年3 月15日95年9 月16日」，惟此係判決之顯然誤載
    （即將95年3 月間誤載為95年3 月15日），並經裁定更正，
    自非重要證據漏未斟酌。
  (四)綜上所述，本件應認為無再審理由，爰依同法第434 條第1
    項，裁定如主文。
中    華    民    國    99    年    3     月    5    日
                  刑事第一庭    審判長法  官  周賢銳
                                      法  官  施柏宏
                                      法  官  黃仁松
以上正本證明與原本無異。
不得抗告。
中    華    民    國    99    年    3     月    5    日
                                      書記官  林家煜

司法院資訊處製作；財團法人民間司法改革基金會備份。
